【裁判字號】    92,上訴,759
【裁判日期】    920529
【裁判案由】    毒品危害防制條例
【裁判全文】
臺灣高等法院臺中分院刑事判決                    九十二年度上訴字第七五九號
    上  訴  人
    即  被  告  甲○○
右上訴人因違反毒品危害防制條例案件，不服臺灣南投地方法院九十二年度訴緝字第
二號中華民國九十二年三月二十日第一審判決（起訴案號：臺灣南投地方法院檢察署
九十年度毒偵字第八五九號、第一三○三號），提起上訴，本院判決如左：
    主      文
上訴駁回。
    事      實
一、甲○○於民國（下同）八十四年間因犯竊盜及違反麻醉藥品管理條例等罪，經臺
    灣南投地方法院分別判處有期徒刑六月、五月，應執行有期徒刑十月確定，復因
    違反麻醉藥品管理條例及竊盜等案件，分別經臺灣南投地方法院、本院及臺灣臺
    中地方法院判處有期徒刑六月、三月、八月，應執行有期徒刑一年三月確定，均
    接續執行，於八十六年十二月十六日執行完畢。其後復因施用毒品案件，經強制
    戒治期滿，由臺灣南投地方法院檢察署檢察官於九十年二月二日以九十年度戒毒
    偵字第三六號及九十年度戒毒偵字第三七號為不起訴處分在案。詎仍不知悔改，
    分別基於施用第一級毒品之犯意及第二級毒品之概括犯意，於：
  (一)九十年五月三十一日某時點，在不詳地點以將第一級毒品海洛因摻入香煙內吸食
    之方式，施用第一級毒品海洛因一次，嗣於九十年六月二日上午十時三十分許，
    因他案通緝為警逮捕而查悉上情。
  (二)自九十年三月初某日起至同年七月十七日下午二時往前回溯九十六小時內某時點
    止，連續在南投縣魚池鄉五城村華龍巷七號其住宅內等處，以錫箔紙加熱，使安
    非他命產生煙霧再吸食之方式，施用第二級毒品安非他命多次。分別為警於九十
    年六月二日上午十時三十分許、九十年七月十七日十三時許查獲，並扣得第二級
    毒品甲基安非他命淨重一點八三公克（包裝重零點三公克）。
二、案經南投縣警察局集集分局報告臺灣南投地方法院檢察署檢察官偵查起訴。
    理      由
一、訊據被告即上訴人（以下簡稱被告）甲○○對於右揭事實坦承不諱，且被告為警
    查獲時經採集尿液送驗結果，呈安非他命類及嗎啡陽性反應，此有內政部警政署
    刑事警察局九十年七月十六日刑鑑字第九八一二五號鑑驗通知書、南投縣政府衛
    生局九十年六月二十六日投衛局檢字第九○○一○六七號、九十年八月十三日投
    衛局檢字第九○○一三七一七號尿液檢驗單各一紙附卷足憑；又扣案之結晶經送
    驗結果係第二級毒品甲基安非他命，淨重一點八三公克（包裝重零點三公克），
    亦有法務部調查局九十一年六月十七日調科壹字第○九一○○三二○九六○號檢
    驗通知書在卷可參；本件事證明確，被告犯行堪予認定。
二、核被告所為，係違反毒品危害防制條例第十條第一項、第二項之罪。被告前後多
    次施用第二級毒品甲基安非他命犯行，時間緊接，方法相同，觸犯構成要件相同
    之罪，顯係基於概括犯意為之，為連續犯，依刑法第五十六條之規定，以一罪論
    ，並加重其刑。被告所犯上開二罪，犯意各別，罪名不同，應分論併罰之。被告
    前因犯竊盜及違反麻醉藥品管理條例案件，經臺灣南投地方法院分別判處有期徒
    刑六月、五月，應執行有期徒刑十月確定，復因違反麻醉藥品管理條例及竊盜等
    案件，分別經臺灣南投地方法院、本院以及臺灣臺中地方法院判處有期徒刑六月
    、三月、八月，應執行有期徒刑一年三月確定，均接續執行，於八十六年十二月
    十六日執行完畢，此有臺灣高等法院被告全國前案紀錄表及臺灣南投地方法院檢
    察署刑案資料查註紀錄表在卷足憑，其前受有期徒刑執行完畢，於五年內再犯本
    件最重本刑為有期徒刑以上之罪，為累犯，應依刑法第四十七條之規定加重其刑
    ，就施用第二級毒品部分遞予加重。原審判決適用毒品危害防制條例第十條第一
    項、第二項、第十八條第一項前段，刑法第十一條前段、第五十六條、第四十七
    條、第五十一條第五款之規定，並審酌被告犯罪之目的、動機、前經多次觀察勒
    戒、強制戒治及判刑，仍不知戒絕，所生危害非鉅，犯罪情節尚屬輕微，犯罪後
    尚能坦承犯行，態度良好等一切情狀，量處被告施用第一級毒品部分有期徒刑捌
    月；施用第二級毒品，量處有期徒刑陸月，併定其應執行有期徒刑壹年。且認扣
    案之第二級毒品甲基安非他命淨重一點八三公克（包裝重零點三公克），為查獲
    之毒品，應依毒品危害防制條例第十八條第一項前段規定，沒收銷燬之，核無違
    誤，應予維持。被告上訴意旨以其自九十年二月二日起有連續施用毒品至九十一
    年十二月十九日查獲止，認原審判決未就併案之臺灣南投地方法院檢察署九十二
    年度毒偵字第一四四號案（本偵查案經原審退併辦後改案號為臺灣南投地方法院
    檢察署九十二年度毒品偵字第三二三號）所示之違反毒品危害防制條例犯行，併
    予審判，顯有不當，且原審判決量刑亦屬過重等語，指摘原審判決不當，惟查被
    告於原審九十二年一月二十三日調查時即供稱：「吸食海洛因五月三十一日用香
    煙吸食，是第一次施用，就被抓去服刑，罪名是誣告，服刑五個月，安非他命比
    較久，約查獲前三個月開始到六月二日上午。查獲的毒品是我所有，我七月三日
    沒有被查獲，但有施用，我七月十七日去服刑後，到九十一年初出來沒有吸食，
    直到九十一年十月份被通緝後又開始吸食海洛因，是前次施用後，家裡還有毒品
    才又開始吸食」等語（詳見原審臺灣南投地方法院法院訴緝字第二號卷第九頁）
    ，上開臺灣南投地方法院檢察署移送併辦部分與本件經提起公訴之被告犯罪時間
    相距達一年餘，期間被告復經服刑長達半年等情以觀，被告施用毒品之犯意，顯
    非基於概括犯意為之，尚無從以被告於九十二年四月二十五日偵查中改稱：其自
    九十年二月二日起有連續施用毒品至九十一年十二月十九日查獲止云云，認定本
    件臺灣南投地方法院檢察署併案部分與起訴部分有連續犯之裁判上一罪關係，而
    併案之部分並未經起訴，原審判決未予併辦審理，並認應退由檢察官另為妥適之
    處理，並無何不當之處，且原審判決業已審酌被告犯罪之目的、動機、前經多次
    觀察勒戒、強制戒治及判刑，仍不知戒絕，所生危害非鉅，犯罪情節尚屬輕微，
    犯罪後尚能坦承犯行，態度良好等一切情狀，而為量刑，核無何過重之處，是被
    告上訴各節，均無理由，應予駁回。
三、移送併辦之臺灣南投地方法院檢察署九十二年度毒品偵字第三二二號案（移併原
    審判決案號為臺灣南投地方法院檢察署九十二毒偵字第一四四號）部分，如前所
    述，與本件被告經起訴之施用毒品犯行，並無從認定係連續犯之裁判上一罪關係
    ，本院無從併予審判，應退回原審法院檢察署檢察官另為妥適之處理，併此敘明
    。
據上論斷，應依刑事訴訟法第三百六十八條，判決如主文。
本案經檢察官乙○○到庭執行職務。
中      華      民      國      九十二     年     五      月   二十九   日
                                臺灣高等法院臺中分院刑事第三庭
                                      審判長法  官  陳  朱  貴
                                            法  官  劉  連  星
                                            法  官  胡  忠  文
右正本證明與原本無異。
施用第一級毒品部分，得上訴。
施用第二級毒品部分，不得上訴。
如不服本判決應於收受送達後十日內向本院提出上訴書狀，其未敘述上訴之理由者並
得於提起上訴後十日內向本院補提理由書（均須按他造當事人之人數附繕本）。
                                            書記官  許  美  惠
中      華      民      國      九十二     年     五      月    三十    日
論罪法條：
毒品危害防制條例第十條：
施用第一級毒品者，處六月以上五年以下有期徒刑。
施用第二級毒品者，處三年以下有期徒刑。
                                                                        Ｒ


司法院資訊處製作；財團法人民間司法改革基金會備份。
